---
title: "Linear Mixed Model Bootstrap"
author: "Lena Schubert"
date: "2024-11-14"
output: html_document
---

```{r setup, include=FALSE}
knitr::opts_chunk$set(echo = TRUE)
knitr::opts_knit$set(root.dir = "C:/Users/lenas/OneDrive - uni-bielefeld.de/Dokumente/Uni/Master_Klinische_Psychologie/Masterarbeit/Datensätze/Datensätze_gekürzt")
```

## Laden der Pakete

```{r}
library(nlme)
library(lme4)
library(dplyr)
library(foreign)
library(haven)
require(MBESS)
require(reshape2)
library(ggplot2)
library(tidyr)
library(emmeans)
emm_options(pbkrtest.limit = 20000, lmerTest.limit = 20000)
library(purrr)
library(readr)
```


## Laden des Datensatz

Direkt im Long Format und mit Gruppe und Zeit als Faktor (richtige Reihenfolge beachten, sonst Prä und KG als Referenz definieren)

Name des Datensatz: Autor_long.csv


```{r}
df <- read_csv2("Berking_long.csv", show_col_types = FALSE) %>%
  mutate(
    Group   = factor(Group,   levels = c("KG", "EG")),
    timeFac = factor(timeFac, levels = c("Prä", "Post", "FU"))
  )
```

### Zeit als Faktor?

```{r}
str (df)
```


## Lineares Mixed Model definieren (lme4)

1.Variable value enthält Werte des Outcomes der jeweiligen Studie
2.Variable Group enthält die Zuordnung Kontroll (0) vs. Treatmentgruppe (1)
3.Variable time Fac: enthält die drei Messzeitounkte als Faktor kodiert 

Vorhersage der Variable values durch die Faktoren Zeit und Gruppe. Es handelt sich um eine Cross Level Interaktion, da der Prädiktor Gruppe ein Level 2 Prädiktor ist. 



```{r}
model <- lmer(
  value ~ Group * timeFac + (1 | ParticipantID), # feste Effekte + zufälliger Intercept
  data = df,
  REML = FALSE # entspricht method = "ML"
)

summary(model)
```
## Output

(Intercept) = Mittelwert der Kontrollgruppe bei Prä

GroupEG = Unterschied zwischen Treatment- und Kontrollgruppe bei Prä	

timeFacPost = Veränderung von KG von Prä zu Post:

timeFacFU = Veränderung von KG von Prä zu Follow-Up

GroupTreatment:timeFacPost = Zusätzliche Veränderung der EG im Vergleich zur KG von Prä zu Post. 

GroupTreatment:timeFacFU = Zusätzliche Veränderung der EG im Vergleich zur KG von Prä zu FU. 


## Emmeans Methode für Gruppenunterschiede

```{r}
emm <- emmeans(model, ~ Group | timeFac)

# Alle Gruppenmittelwerte pro Zeitpunkt
emm

```
## Gruppenvergleich pro Zeitpunkt (Treatment-Kontroll)


```{r}
contrasts_orig <- contrast(emm, method = "revpairwise", adjust = "none")
contrasts_orig
```
## Original Parameter (Estimate) der extrahieren (für Coverage später)

Dieser Wert ist der "wahre" Mittelwertsunterschied zu den Zeitpunkten. Bei der Coverage schauen wir, wie oft die Konfidenzintervalle den wahren Paramter enthalten.

```{r}
true_contr <- as.data.frame(contrast(emm, method = "revpairwise", adjust = "none")) %>%
  transmute(
    timeFac  = trimws(as.character(timeFac)),
    true_est = estimate
  )

```


## Visualisierung Mittelwerte der Gruppen pro Zeitpunkt

```{r}
plot(emm, comparisons = TRUE, by = "timeFac")
```

## Visualisierung Interaktion 

```{r}
emmip(model, Group ~ timeFac, ylab = "Mittelwerte", xlab = "Zeitpunkte")
```


## Bootstrap 

### Bootstrap Schleife stratifiziert

stratifiziert: ziehen so, dass Gruppengröße beibehalten wird

```{r}

set.seed(123)
B <- 1000L

# Stratifiziertes Cluster-Resampling (ganze Person/Cluster)
cluster_resample_strat <- function(dat, id_var = "ParticipantID", group_var = "Group") {
  split_grp <- split(dat, dat[[group_var]])
  purrr::imap_dfr(split_grp, function(dg, gname) {
    ids  <- unique(dg[[id_var]])
    m    <- length(ids)                     # Originalzahl Subjekte in dieser Gruppe
    draw <- sample(ids, m, replace = TRUE)  # Ziehung innerhalb der Gruppe
    purrr::map2_dfr(draw, seq_along(draw), function(id, i) {
      tmp <- dg[dg[[id_var]] == id, , drop = FALSE]
      # Relabeln verhindert Kollisionen in (1 | ParticipantID)
      tmp[[id_var]] <- paste0(tmp[[id_var]], "__", gname, "_", i)
      tmp
    })
  })
}

# Level-Namen (für NA-Zeilen bei Ausfällen)
lvl_time  <- levels(df$timeFac);  if (is.null(lvl_time))  lvl_time  <- sort(unique(df$timeFac))
lvl_group <- levels(df$Group);    if (is.null(lvl_group)) lvl_group <- sort(unique(df$Group))

boot_emm <- vector("list", B)
boot_ctr <- vector("list", B)

# Container für Gruppengrößen je Iteration (distinct Personen, nicht Zeilen)
group_counts <- data.frame(iter = 1:B, KG = NA_integer_, EG = NA_integer_)

# Originale Personenanzahl je Gruppe zum Vergleich
orig_counts <- df %>%
  distinct(ParticipantID, Group) %>%
  count(Group, name = "n") %>%
  tidyr::pivot_wider(names_from = Group, values_from = n)

for (b in seq_len(B)) {
  #  STRATIFIZIERTES Cluster-Resampling 
  boot_df <- cluster_resample_strat(df, id_var = "ParticipantID", group_var = "Group")

  # Gruppengrößen (distinct Personen je Gruppe) mitschreiben
  cnt_tbl <- table(factor(
    boot_df %>% distinct(ParticipantID, Group) %>% pull(Group),
    levels = c("KG","EG")
  ))
  group_counts[b, c("KG","EG")] <- as.integer(cnt_tbl)

  fit <- try(
    lmer(
      value ~ Group * timeFac + (1 | ParticipantID),
      data = boot_df,
      REML = FALSE
    ),
    silent = TRUE
  )

  if (inherits(fit, "try-error")) {
    # Fallback-NA-Zeilen, falls eine Iteration fehlschlägt
    boot_emm[[b]] <- expand_grid(
      iter = b, timeFac = lvl_time, Group = lvl_group
    ) |>
      mutate(emmean = NA_real_, SE = NA_real_, df = NA_real_,
             lower.CL = NA_real_, upper.CL = NA_real_)

    boot_ctr[[b]] <- tibble(
      iter = b, timeFac = lvl_time,
      estimate = NA_real_, SE = NA_real_, df = NA_real_,
      t.ratio = NA_real_, p.value = NA_real_
    )
    next
  }

  # Emmeans pro Zeitpunkt
  emm_obj <- emmeans(fit, ~ Group | timeFac)
  emm_df  <- as.data.frame(emm_obj) |>
    mutate(iter = b) |>
    select(iter, timeFac, Group, emmean, SE, df, lower.CL, upper.CL)
  boot_emm[[b]] <- emm_df

  # Kontraste: Treatment-Kontrolle (EG vs KG)
  ctr_df <- as.data.frame(contrast(emm_obj, method = "revpairwise", adjust = "none")) |>
    mutate(iter = b) |>
    select(iter, timeFac, estimate, SE, df, t.ratio, p.value)
  boot_ctr[[b]] <- ctr_df
}

# Zusammenführen
boot_emm_df       <- bind_rows(boot_emm)
boot_contrasts_df <- bind_rows(boot_ctr)

# Auswertung der Gruppenverteilung nach der Schleife 
group_sizes_long <- group_counts %>%
  tidyr::pivot_longer(cols = c(KG, EG), names_to = "Group", values_to = "n")

group_sizes_summary <- group_sizes_long %>%
  group_by(Group) %>%
  summarise(
    mean_n = mean(n, na.rm = TRUE),
    sd_n   = sd(n,   na.rm = TRUE),
    min_n  = min(n,  na.rm = TRUE),
    max_n  = max(n,  na.rm = TRUE),
    .groups = "drop"
  )

print(group_sizes_summary)


```

### Gruppenverteilung Bootstrap
```{r}
table(boot_df$Group)
```

### Gruppenverteilung Original

```{r}
table(df$Group)
```


# Visualisierung 

### Schätzwerte der Kontraste

```{r}
ggplot(boot_contrasts_df, aes(x = estimate)) +
  geom_histogram(bins = 30) +
  facet_wrap(~ timeFac, scales = "free") +
  labs(title = "Kontraste (Treatment-Kontroll): Verteilung der Schätzungen",
       x = "Estimate", y = "Häufigkeit")
```

### T Werte der Kontraste
```{r}
ggplot(boot_contrasts_df, aes(x = t.ratio)) +
  geom_histogram(bins = 30) +
  facet_wrap(~ timeFac, scales = "free") +
  labs(title = "t-Ratios der Kontraste", x = "t.ratio", y = "Häufigkeit")
```

### p-Werte der Kontraste
```{r}
ggplot(boot_contrasts_df, aes(x = p.value)) +
  geom_histogram(bins = 30) +
  facet_wrap(~ timeFac) +
  labs(title = "p-Werte der Kontraste", x = "p", y = "Häufigkeit")
```


### Tabelle mit Power, Coverage, RMSE und Bias

```{r}

# 1) Wahrer Wert (aus dem Original-Fit via emmeans/contrast)


true_contr <- as.data.frame(contrast(emm, method = "revpairwise", adjust = "none")) %>%
  transmute(
    timeFac     = trimws(as.character(timeFac)),
    True_Effect = estimate
  )


# 2) Power aus den Bootstrap-Kontrasten

power_tbl <- boot_contrasts_df %>%
  mutate(timeFac = trimws(as.character(timeFac))) %>%
  group_by(timeFac) %>%
  summarise(
    Power  = mean(p.value < 0.05, na.rm = TRUE),
    .groups = "drop"
  )


# 3) Coverage (per Wald-CI mit t-Kritischem Wert je Iteration)

coverage_tbl <- boot_contrasts_df %>%
  mutate(timeFac = trimws(as.character(timeFac))) %>%
  mutate(crit = qt(0.975, df),
         lower = estimate - crit * SE,
         upper = estimate + crit * SE) %>%
  inner_join(true_contr, by = "timeFac") %>%
  group_by(timeFac) %>%
  summarise(
    Coverage = mean(True_Effect >= lower & True_Effect <= upper, na.rm = TRUE),
    .groups = "drop"
  )


# 4) RMSE & Bias

rmse_tbl <- boot_contrasts_df %>%
  mutate(timeFac = trimws(as.character(timeFac))) %>%
  inner_join(true_contr, by = "timeFac") %>%
  group_by(timeFac) %>%
  summarise(
    RMSE = sqrt(mean((estimate - True_Effect)^2, na.rm = TRUE)),
    Bias = mean(estimate - True_Effect, na.rm = TRUE),
    .groups = "drop"
  )


# 5) Alles in eine gemeinsame Tabelle


lmm_summary <- true_contr %>%
  left_join(power_tbl,    by = "timeFac") %>%
  left_join(coverage_tbl, by = "timeFac") %>%
  left_join(rmse_tbl,     by = "timeFac") %>%
  select(timeFac, True_Effect, Power, Coverage, RMSE, Bias) %>%
  arrange(timeFac)



# Ausgabe
print(lmm_summary)

```



### Visualisierung Histogramme Verteilung der Schätzer

```{r}
## Bootstrap-Schätzer für "Post" herausziehen 
boot_post_est <- boot_contrasts_df |>
  transform(timeFac_chr = trimws(as.character(timeFac))) |>
  subset(timeFac_chr == "Post") |>
  with(estimate)
boot_post_est <- boot_post_est[is.finite(boot_post_est)]  # NAs raus

##  „Wahrer“ Wert für "Post" holen 
true_ate_post <- true_contr |>
  subset(timeFac == "Post") |>
  with(True_Effect)
true_ate_post <- true_ate_post[1]  # falls mehrfach vorhanden

## Plot: Histogramm + vertikale Linie für wahren Wert 
hist(
  boot_post_est,
  main = "Bootstrap estimates for Post contrast",
  xlab = "Estimate (Post)"
)
abline(v = true_ate_post, col = "red", lwd = 2)
```
```{r}
##  Bootstrap-Schätzer für "FU" herausziehen 
boot_fu_est <- boot_contrasts_df |>
  transform(timeFac_chr = trimws(as.character(timeFac))) |>
  subset(timeFac_chr == "FU") |>
  with(estimate)
boot_fu_est <- boot_fu_est[is.finite(boot_fu_est)]  # NAs raus

##  „Wahrer“ Wert für "FU" holen 
true_ate_fu <- true_contr |>
  subset(timeFac == "FU") |>
  with(True_Effect)
true_ate_fu <- true_ate_fu[1]  # falls mehrfach vorhanden

## Plot: Histogramm + vertikale Linie für wahren Wert 
hist(
  boot_fu_est,
  main = "Bootstrap estimates for FU contrast",
  xlab = "Estimate (FU)"
)
abline(v = true_ate_fu, col = "blue", lwd = 2)
```

