---
title: "Saturiertes Strukturgleichungsmodell"
author: "Lena Schubert"
date: "2024-11-28"
output: html_document
---

```{r setup, include=FALSE}
knitr::opts_chunk$set(echo = TRUE)
knitr::opts_knit$set(root.dir = "C:/Users/lenas/OneDrive - uni-bielefeld.de/Dokumente/Uni/Master_Klinische_Psychologie/Masterarbeit/Datensätze/Datensätze_gekürzt")
```

## Laden der Pakete

```{r}
library(lavaan)
library(knitr)
library(dplyr)
library(ggplot2)
library(naniar)
library(car)
library(readr)
library(tidyr)
```

## Laden des Datensatzes

Hier wieder wide Format Datensatz verwenden

Name des Datensatz: Autor_short.csv

```{r}
data <-  read_csv("Woud_short.csv", show_col_types = FALSE) %>%
  mutate(
    Group   = factor(Group,   levels = c("KG", "EG")))

```

## Struktur des Datensatz überprüfen

Gruppe als Faktor

```{r}
str (data)
```



### Modell spezifizieren (nur Mittelwerte und Kovarianzen)

Mean Structure Model (manifestes Mittelwertmodell)
Keine latenten Variablen (wir schätzen kein eta für Slope oder Intercept), keine Growth Curve, nur die Mittelwerte pro Zeitpunkt

ATE_ Treatment- Kontroll Gruppe

```{r}
model <- '
  Prä ~~ Prä
  Post ~~ Post
  FU ~~ FU
  
  Prä ~~ Post
  Prä ~~ FU
  Post ~~ FU
  
  # Mittelwerte
  Prä ~ 1
  Post ~ c(Post_KG, Post_EG)*1
  FU   ~ c(FU_KG,   FU_EG  )*1 
  
  # ATEs: EG − KG
  ate_post := Post_EG - Post_KG
  ate_fu   := FU_EG   - FU_KG
'
```




### Modell schätzen mit Gruppenvergleich

Mit group.label: Festlegen dass KG immer Group 1 ist und EG Group 2 (so kommt es nicht zu vertauschten Vorzeichen bei Berechnung der ATEs)

```{r}
fit <- sem(model, data = data, group = "Group", group.label = c("KG","EG"), meanstructure = TRUE, missing = "fiml")
```

### Ergebnisse anzeigen

```{r}
summary(fit, fit.measures = TRUE, standardized = TRUE)
```

### p-Werte für ATEs

```{r}
pe <- parameterEstimates(fit)

pe$pvalue_fmt <- formatC(pe$pvalue, digits = 5, format = "f")

# nur für ATEs
pe_defined <- subset(pe, lhs %in% c("ate_post", "ate_fu"))

# Ausgabe
pe_defined[, c("lhs", "est", "se", "z", "pvalue_fmt")]
```


### ATEs extrahieren (für Coverage)

```{r}
true_ates <- parameterEstimates(fit) %>%
  filter(label %in% c("ate_post", "ate_fu")) %>%
  select(label, est) %>%
  pivot_wider(names_from = label, values_from = est)

true_ate_post <- true_ates$ate_post
true_ate_fu <- true_ates$ate_fu

true_ate_post
true_ate_fu
```

# Bootstrap


### Bootstrap Schleife stratifiziert

```{r}
n_boot <- 1000
set.seed(123)

# Ergebnisse speichern 
bootstrap_results <- data.frame(
  iteration = 1:n_boot,
  ate_post_est = NA, ate_post_se = NA, ate_post_z = NA, ate_post_p = NA, ate_post_CI_lower = NA, ate_post_CI_upper = NA,
  ate_fu_est   = NA, ate_fu_se   = NA, ate_fu_z   = NA, ate_fu_p   = NA, ate_fu_CI_lower   = NA, ate_fu_CI_upper   = NA
)

# Levels im Ausgangsdatensatz fixieren (KG zuerst, EG danach)
data$Group <- factor(data$Group, levels = c("KG","EG"))

#Gruppengrößen einmal merken (für stratifiziertes Sampling) 
tab <- table(data$Group)
n_KG <- as.integer(tab["KG"])
n_EG <- as.integer(tab["EG"])

# Container für Gruppengrößen je Iteration 
group_counts <- data.frame(iter = 1:n_boot, KG = NA_integer_, EG = NA_integer_)

for (i in 1:n_boot) {
  # 1) STRATIFIZIERTES Bootstrap-Sample (innerhalb jeder Gruppe)
  dKG <- data %>%
    dplyr::filter(Group == "KG") %>%
    dplyr::slice_sample(n = n_KG, replace = TRUE)

  dEG <- data %>%
    dplyr::filter(Group == "EG") %>%
    dplyr::slice_sample(n = n_EG, replace = TRUE)

  boot_sample <- dplyr::bind_rows(dKG, dEG)

  # Levels fixieren
  boot_sample$Group <- factor(boot_sample$Group, levels = c("KG","EG"))

  # Gruppengrößen zählen und speichern 
  cnt <- table(factor(boot_sample$Group, levels = c("KG","EG")))
  group_counts[i, c("KG","EG")] <- as.integer(cnt)

  # 2) SEM-Modell schätzen
  fit_boot <- tryCatch({
    suppressWarnings(
      sem(model,
          data          = boot_sample,
          group         = "Group",
          group.label   = c("KG","EG"),
          meanstructure = TRUE,
          missing     = "fiml",
         
      )
    )
  }, error = function(e) NULL)

  # 3) Ergebnisse extrahieren 
  if (!is.null(fit_boot) && lavInspect(fit_boot, "converged")) {
    est_df <- parameterEstimates(fit_boot, ci = TRUE, level = 0.95) %>%
      dplyr::filter(op == ":=", lhs %in% c("ate_post", "ate_fu")) %>%
      dplyr::select(lhs, est, se, z, pvalue, ci.lower, ci.upper)

    if (nrow(est_df) == 2) {
      r_post <- est_df[est_df$lhs == "ate_post", ]
      r_fu   <- est_df[est_df$lhs == "ate_fu", ]

      bootstrap_results[i, c("ate_post_est","ate_post_se","ate_post_z","ate_post_p","ate_post_CI_lower","ate_post_CI_upper")] <-
        c(r_post$est, r_post$se, r_post$z, r_post$pvalue, r_post$ci.lower, r_post$ci.upper)

      bootstrap_results[i, c("ate_fu_est","ate_fu_se","ate_fu_z","ate_fu_p","ate_fu_CI_lower","ate_fu_CI_upper")] <-
        c(r_fu$est, r_fu$se, r_fu$z, r_fu$pvalue, r_fu$ci.lower, r_fu$ci.upper)
    }
  }

  if (i %% 100 == 0) cat("Iteration:", i, "\n")
}

# ---- Auswertung der Gruppenverteilung NACH der Schleife ----

# Lange Form + Summary
group_sizes_long <- group_counts %>%
  tidyr::pivot_longer(cols = c(KG, EG), names_to = "Group", values_to = "n")

group_sizes_summary <- group_sizes_long %>%
  dplyr::group_by(Group) %>%
  dplyr::summarise(
    mean_n = mean(n, na.rm = TRUE),
    sd_n   = sd(n,   na.rm = TRUE),
    min_n  = min(n,  na.rm = TRUE),
    max_n  = max(n,  na.rm = TRUE),
    .groups = "drop"
  )

print(group_sizes_summary)
```


### Gruppenverteilung

```{r}
table(boot_sample$Group)
```


### Power Schätzung

```{r}
power_ate_post <- mean(bootstrap_results$ate_post_p < 0.05, na.rm = TRUE)
power_ate_fu <- mean(bootstrap_results$ate_fu_p < 0.05, na.rm = TRUE)
```

### Coverage 

Anteil der CIs, die den wahren ATE enthalten

```{r}
coverage_ate_post <- mean(
  true_ate_post >= bootstrap_results$ate_post_CI_lower &
  true_ate_post <= bootstrap_results$ate_post_CI_upper,
  na.rm = TRUE
)

coverage_ate_fu <- mean(
  true_ate_fu >= bootstrap_results$ate_fu_CI_lower &
  true_ate_fu <= bootstrap_results$ate_fu_CI_upper,
  na.rm = TRUE
)
```

### RMSE

Wurzel der mittleren quadratischen Abweichung

```{r}
rmse_ate_post <- sqrt(mean((bootstrap_results$ate_post_est - true_ate_post)^2, na.rm = TRUE))
rmse_ate_fu <- sqrt(mean((bootstrap_results$ate_fu_est - true_ate_fu)^2, na.rm = TRUE))
```

### Bias berechnen

```{r}
bias_ate_post <- mean(bootstrap_results$ate_post_est - true_ate_post, na.rm = TRUE)
bias_ate_fu <- mean(bootstrap_results$ate_fu_est - true_ate_fu, na.rm = TRUE) 
```


### Zusammenfassung Power, Coverage, RMSE, Bias

```{r}
summary_table <- tibble(
  ATE = c("ate_post", "ate_fu"),
  True_Effect = c(true_ate_post, true_ate_fu),
  Power = c(power_ate_post, power_ate_fu),
  Coverage = c(coverage_ate_post, coverage_ate_fu),
  RMSE = c(rmse_ate_post, rmse_ate_fu),
   Bias = c(bias_ate_post, bias_ate_fu)
)

print(summary_table)
```
### Histogramme für ATEs

```{r}
hist(bootstrap_results$ate_post_est, main="Bootstrap estimates for ate_post", xlab="ate_post")
abline(v=true_ate_post, col="red", lwd=2)
```

```{r}
hist(bootstrap_results$ate_fu_est, main="Bootstrap estimates for ate_fu", xlab="ate_fu")
abline(v=true_ate_fu, col="blue", lwd=2)
```
