---
title: "T Test Skript"
author: "Lena Schubert"
date: "2025-08-19"
output: html_document
---

```{r setup, include=FALSE}
knitr::opts_chunk$set(echo = TRUE)
knitr::opts_knit$set(root.dir = "C:/Users/lenas/OneDrive - uni-bielefeld.de/Dokumente/Uni/Master_Klinische_Psychologie/Masterarbeit/Datensätze/Datensätze_gekürzt")
```

### Pakete Laden

```{r}
library(dplyr)
library(ggplot2)
library(naniar)
library(car)
library(readr)
```

### Daten laden

Name des Datensatz: Autor_short.csv

```{r}
df <- read_csv(
  "Woud_short.csv",
  show_col_types = FALSE
) %>%
  mutate(
    Group = factor(Group,
                   levels = c("EG", "KG"),
                   labels = c("EG", "KG"))
  )
```

### Sicherstellen, das Group als Faktor vorliegt

```{r}
str (df)
```


# Inferenzstatisitk


### Change-from-Baseline Scores berechnen
```{r}
df$change_post <- df$Post - df$Prä
df$change_fu   <- df$FU - df$Prä
```


### t-Test für Post Change-from-Baseline

Hier werden die Mittelwerte der Change Scores der beiden Gruppen verglichen. Diese Werte dienen als Grundlage für die Bewertung unserer Bootstrap Samples, da wir diese als "wahren" Wert annehmen. 
```{r}
t_post <- t.test(change_post ~ Group, data = df, var.equal = TRUE)
print(t_post)
```

### t-Test für Follow-up Change-from-Baseline

```{r}
t_fu <- t.test(change_fu ~ Group, data = df, var.equal = TRUE)
print(t_fu)
```

# Bootstrap Verfahren


### Bootstrap für Change Scores Post Messung und Follow Up

Berechnet Mittelwertsunterschiede der Change Scores zu den jeweiligen Zeitpunkten (Post und Follow Up)


### Bootstrap stratifiziert

```{r}
set.seed(123)
Nrep <- 1000L

# Level-Reihenfolge im Ausgangsdatensatz fixieren
df$Group <- factor(df$Group, levels = c("KG","EG"))

n    <- nrow(df)

# Container
est_post <- se_post <- df_post <- l_post <- u_post <- p_post <- numeric(Nrep)
est_fu   <- se_fu   <- df_fu   <- l_fu   <- u_fu   <- p_fu   <- numeric(Nrep)

# Container für Gruppengrößen je Iteration 
group_counts <- data.frame(iter = 1:Nrep, KG = NA_integer_, EG = NA_integer_)

# Original-Verteilung (Personen/Zeilen im df, hier 1 Zeile pro Person)
tab   <- table(df$Group)
n_KG  <- as.integer(tab["KG"])
n_EG  <- as.integer(tab["EG"])

for (i in seq_len(Nrep)) {
 
  # STRATIFIZIERTES Resampling
  
  dKG <- df %>%
    filter(Group == "KG") %>%
    slice_sample(n = n_KG, replace = TRUE)

  dEG <- df %>%
    filter(Group == "EG") %>%
    slice_sample(n = n_EG, replace = TRUE)

  newdata <- bind_rows(dKG, dEG)

  newdata <- newdata[sample.int(nrow(newdata)), , drop = FALSE]

  # Levels pro Iteration stabil halten
  newdata$Group <- factor(newdata$Group, levels = c("EG","KG"))

  # Gruppengrößen mitschreiben (sollten konstant bleiben)
  cnt <- table(factor(newdata$Group, levels = c("EG","KG")))
  group_counts[i, c("KG","EG")] <- as.integer(cnt)

  # Post 
  tt_post <- t.test(change_post ~ Group, data = newdata, var.equal = TRUE)
  est_post[i]  <- unname(tt_post$estimate[[1]] - tt_post$estimate[[2]])
  se_post[i]   <- tt_post$stderr
  df_post[i]   <- unname(tt_post$parameter)
  l_post[i]    <- tt_post$conf.int[1]
  u_post[i]    <- tt_post$conf.int[2]
  p_post[i]    <- tt_post$p.value


  # Follow-up 
  tt_fu <- t.test(change_fu ~ Group, data = newdata, var.equal = TRUE)
  est_fu[i]    <- unname(tt_fu$estimate[[1]] - tt_fu$estimate[[2]])
  se_fu[i]     <- tt_fu$stderr
  df_fu[i]     <- unname(tt_fu$parameter)
  l_fu[i]      <- tt_fu$conf.int[1]
  u_fu[i]      <- tt_fu$conf.int[2]
  p_fu[i]      <- tt_fu$p.value
}

# In Dataframe bringen
ttest_boot <- tibble(
  iter = seq_len(Nrep),
  est_post, se_post, df_post, l_post, u_post, p_post,
  est_fu,   se_fu,   df_fu,   l_fu,   u_fu,   p_fu
)

# Auswertung der Gruppenverteilung 
group_sizes_long <- group_counts |>
  pivot_longer(cols = c(KG, EG), names_to = "Group", values_to = "n")

group_sizes_summary <- group_sizes_long |>
  group_by(Group) |>
  summarise(
    mean_n = mean(n, na.rm = TRUE),
    sd_n   = sd(n,   na.rm = TRUE),
    min_n  = min(n,  na.rm = TRUE),
    max_n  = max(n,  na.rm = TRUE),
    .groups = "drop"
  )

print(group_sizes_summary)

```

### Power-Schätzung
```{r}
power_post <- mean(p_post < 0.05, na.rm = TRUE)
power_fu   <- mean(p_fu < 0.05, na.rm = TRUE)

power_post
power_fu
```

## Wahre Werte extrahieren

wahre Werte sind hier auf Basis der Change Scores. Zum Vergleich für Coverage und RMSE.
```{r}
true_post <- unname(unname(t_post$estimate)[1] - unname(t_post$estimate)[2])
true_fu   <- unname(unname(t_fu$estimate)[1] - unname(t_fu$estimate)[2])

true_post
true_fu
```


### Coverage

```{r}
ttest_coverage_tbl <- bind_rows(
  tibble(
    timeFac = "Post",
    coverage = mean(true_post >= l_post & true_post <= u_post, na.rm = TRUE),
    n_iter   = sum(!is.na(l_post) & !is.na(u_post))
  ),
  tibble(
    timeFac = "FU",
    coverage = mean(true_fu >= l_fu & true_fu <= u_fu, na.rm = TRUE),
    n_iter   = sum(!is.na(l_fu) & !is.na(u_fu))
  )
)

ttest_coverage_tbl
```


### RMSE

```{r}
ttest_rmse_tbl <- bind_rows(
  tibble(
    timeFac = "Post",
    RMSE   = sqrt(mean((est_post - true_post)^2, na.rm = TRUE)),
    Bias   = mean(est_post - true_post, na.rm = TRUE),
    Var    = var(est_post, na.rm = TRUE),
    n_iter = sum(!is.na(est_post))
  ),
  tibble(
    timeFac = "FU",
    RMSE   = sqrt(mean((est_fu - true_fu)^2, na.rm = TRUE)),
    Bias   = mean(est_fu - true_fu, na.rm = TRUE),
    Var    = var(est_fu, na.rm = TRUE),
    n_iter = sum(!is.na(est_fu))
  )
)

ttest_rmse_tbl
```

### Tabelle mit Coverage, Power, RMSE und Bias

```{r}
# Wahre Werte (EG − KG), robust bzgl. Level-Reihenfolge 
df$Group <- factor(df$Group, levels = c("KG","EG"))

true_post <- unname(unname(t_post$estimate)[1] - unname(t_post$estimate)[2])
true_fu   <- unname(unname(t_fu$estimate)[1] - unname(t_fu$estimate)[2])

# Power 
power_post <- mean(p_post < 0.05, na.rm = TRUE)
power_fu   <- mean(p_fu   < 0.05, na.rm = TRUE)

# Coverage (Anteil der CIs, die den wahren Wert enthalten) 
coverage_post <- mean(true_post >= l_post & true_post <= u_post, na.rm = TRUE)
coverage_fu   <- mean(true_fu   >= l_fu   & true_fu   <= u_fu,   na.rm = TRUE)

# RMSE & Bias 
rmse_post <- sqrt(mean((est_post - true_post)^2, na.rm = TRUE))
rmse_fu   <- sqrt(mean((est_fu   - true_fu  )^2, na.rm = TRUE))

bias_post <- mean(est_post - true_post, na.rm = TRUE)
bias_fu   <- mean(est_fu   - true_fu,   na.rm = TRUE)

# Zusammenfassungstabelle 
ttest_summary <- tibble(
  Zeitpunkt     = c("Post", "FU"),
  Wahrer_Wert   = c(true_post, true_fu),
  Power         = c(power_post, power_fu),
  Coverage      = c(coverage_post, coverage_fu),
  RMSE          = c(rmse_post, rmse_fu),
  Bias          = c(bias_post, bias_fu)
)

ttest_summary
```
