---
title: "T Test Skript"
author: "Lena Schubert"
date: "2025-08-19"
output: html_document
---

```{r setup, include=FALSE}
knitr::opts_chunk$set(echo = TRUE)
knitr::opts_knit$set(root.dir = "C:/Users/lenas/OneDrive - uni-bielefeld.de/Dokumente/Uni/Master_Klinische_Psychologie/Masterarbeit/Datensätze/Datensätze_gekürzt")
```

### Pakete Laden

```{r}
library(knitr)
library(dplyr)
library(ggplot2)
library(naniar)
library(car)
library(readr)
library(tibble)
library(tidyr)
```

### Daten laden

Group direkt als Faktor mit EG und KG

Name des Datensatz: Autor_short.csv

```{r}
df <- read_csv(
  "Woud_short.csv",
  show_col_types = FALSE
) %>%
  mutate(
    Group = factor(Group,
                   levels = c("EG", "KG"),
                   labels = c("EG", "KG"))
  )
```

### Sicherstellen, das Group als Faktor vorliegt

```{r}
str (df)
```


# Deskriptive Statistik

### Deskriptive Werte pro Gruppe und Messzeitpunkt

```{r}

descr <- df %>%
  group_by(Group) %>%
  summarise(
    n_pre  = sum(!is.na(Prä)),
    mean_pre = mean(Prä, na.rm = TRUE),
    sd_pre   = sd(Prä, na.rm = TRUE),
    
    n_post  = sum(!is.na(Post)),
    mean_post = mean(Post, na.rm = TRUE),
    sd_post   = sd(Post, na.rm = TRUE),
    
    n_fu  = sum(!is.na(FU)),
    mean_fu = mean(FU, na.rm = TRUE),
    sd_fu   = sd(FU, na.rm = TRUE)
  )
descr

```

### Visualsierung Boxplots (pro Messzeitpunkt)

```{r}

df_long <- tidyr::pivot_longer(df,
                               cols = c(Prä, Post, FU),
                               names_to = "Time",
                               values_to = "Score")

ggplot(df_long, aes(x = Group, y = Score, fill = Group)) +
  geom_boxplot(alpha = 0.7) +
  facet_wrap(~Time, scales = "free_y") +
  theme_minimal() +
  labs(title = "Boxplots pro Gruppe und Messzeitpunkt")

```

### Fehlende Werte prüfen

```{r}

miss_summary <- df %>%
  group_by(Group) %>%
  summarise(
    miss_pre  = sum(is.na(Prä)),
    miss_post = sum(is.na(Post)),
    miss_fu   = sum(is.na(FU))
  )
miss_summary
```

### Shapiro-Wilk-Test (Normalverteilung) getrennt nach Gruppe

Test sollte nicht signifikant werden. All outcomes Body were approximately normally distributed, as assessed by the Shapiro-Wilk-Test, p > .05.

```{r}
by(df$Post, df$Group, shapiro.test)   # Post-Test
by(df$FU, df$Group, shapiro.test)   # Follow-up

```

### Q-Q-Plots visuell

```{r}
qqnorm(df$Post[df$Group == "EG"]); qqline(df$Post[df$Group == "EG"])
qqnorm(df$Post[df$Group == "KG"]); qqline(df$Post[df$Group == "KG"])
```

### Levene-Test für Post und Follow-up (Varianzgleichheit)

Sollte nicht signifikant werden. Hier Varianzgleichheit gegeben. 
```{r}

leveneTest(Post ~ Group, data = df)  # Post
leveneTest(FU ~ Group, data = df)  # Follow-up

```

# Inferenzstatisitk



### T-Test für Post Messung

Hier werden die Mittelwerte der Post Messung verglichen
```{r}
t_post <- t.test(Post ~ Group, data = df, var.equal = TRUE)
print(t_post)
```

### T-Test für Follow-up 

```{r}
t_fu <- t.test(FU ~ Group, data = df, var.equal = TRUE)
print(t_fu)
```

# Bootstrap Verfahren


### Bootstrap für Post Messung und Follow Up

Berechnet Mittelwertsunterschiede  zu den jeweiligen Zeitpunkten (Post und Follow Up)


### Bootstrap stratifiziert

```{r}
set.seed(123)
Nrep <- 1000L

# Level-Reihenfolge im Ausgangsdatensatz fixieren
df$Group <- factor(df$Group, levels = c("KG","EG"))

n <- nrow(df)

# Container
est_post <- se_post <- df_post <- l_post <- u_post <- p_post <- numeric(Nrep)
est_fu   <- se_fu   <- df_fu   <- l_fu   <- u_fu   <- p_fu   <- numeric(Nrep)

# Container für Gruppengrößen je Iteration 
group_counts <- data.frame(iter = 1:Nrep, KG = NA_integer_, EG = NA_integer_)

# Original-Verteilung (Personen/Zeilen im df, hier 1 Zeile pro Person)
tab   <- table(df$Group)
n_KG  <- as.integer(tab["KG"])
n_EG  <- as.integer(tab["EG"])

for (i in seq_len(Nrep)) {
  
  # STRATIFIZIERTES Resampling
  
  dKG <- df %>%
    filter(Group == "KG") %>%
    slice_sample(n = n_KG, replace = TRUE)

  dEG <- df %>%
    filter(Group == "EG") %>%
    slice_sample(n = n_EG, replace = TRUE)

  newdata <- bind_rows(dKG, dEG)

  newdata <- newdata[sample.int(nrow(newdata)), , drop = FALSE]

  # Levels pro Iteration stabil halten
  newdata$Group <- factor(newdata$Group, levels = c("EG","KG"))

  # Gruppengrößen mitschreiben (sollten konstant bleiben)
  cnt <- table(factor(newdata$Group, levels = c("EG","KG")))
  group_counts[i, c("KG","EG")] <- as.integer(cnt)

  # Post
  tt_post <- t.test(Post ~ Group, data = newdata, var.equal = TRUE)

  # EG − KG explizit (richtungsstabil)
  eg_mean_post <- mean(newdata$Post[newdata$Group == "EG"], na.rm = TRUE)
  kg_mean_post <- mean(newdata$Post[newdata$Group == "KG"], na.rm = TRUE)
  est_post[i]  <- eg_mean_post - kg_mean_post

  se_post[i]   <- tt_post$stderr
  df_post[i]   <- unname(tt_post$parameter)
  l_post[i]    <- tt_post$conf.int[1]
  u_post[i]    <- tt_post$conf.int[2]
  p_post[i]    <- tt_post$p.value

  #  Follow-up 
  tt_fu <- t.test(FU ~ Group, data = newdata, var.equal = TRUE)

  eg_mean_fu <- mean(newdata$FU[newdata$Group == "EG"], na.rm = TRUE)
  kg_mean_fu <- mean(newdata$FU[newdata$Group == "KG"], na.rm = TRUE)
  est_fu[i]  <- eg_mean_fu - kg_mean_fu

  se_fu[i]   <- tt_fu$stderr
  df_fu[i]   <- unname(tt_fu$parameter)
  l_fu[i]    <- tt_fu$conf.int[1]
  u_fu[i]    <- tt_fu$conf.int[2]
  p_fu[i]    <- tt_fu$p.value
}

# In Dataframe bringen
ttest_boot <- tibble(
  iter = seq_len(Nrep),
  est_post, se_post, df_post, l_post, u_post, p_post,
  est_fu,   se_fu,   df_fu,   l_fu,   u_fu,   p_fu
)

# Auswertung der Gruppenverteilung 
group_sizes_long <- group_counts |>
  pivot_longer(cols = c(KG, EG), names_to = "Group", values_to = "n")

group_sizes_summary <- group_sizes_long |>
  group_by(Group) |>
  summarise(
    mean_n = mean(n, na.rm = TRUE),
    sd_n   = sd(n,   na.rm = TRUE),
    min_n  = min(n,  na.rm = TRUE),
    max_n  = max(n,  na.rm = TRUE),
    .groups = "drop"
  )

print(group_sizes_summary)
# Erwartung bei stratifiziertem Bootstrap:
# sd_n == 0 und min_n == max_n == n_KG / n_EG

```


### Gruppenverteilung Bootstrap

```{r}
table(newdata$Group)
```
### Gruppenverteilung Original

```{r}
table(df$Group)
```


### Tabelle mit Coverage, Power, RMSE und Bias

```{r}
# Wahre Werte (EG − KG), robust bzgl. Level-Reihenfolge 
df$Group <- factor(df$Group, levels = c("KG","EG"))

true_post <- with(df, mean(Post[Group == "EG"], na.rm = TRUE) - mean(Post[Group == "KG"], na.rm = TRUE))
true_fu   <- with(df, mean(FU  [Group == "EG"], na.rm = TRUE) - mean(FU  [Group == "KG"], na.rm = TRUE))

# Power 
power_post <- mean(p_post < 0.05, na.rm = TRUE)
power_fu   <- mean(p_fu   < 0.05, na.rm = TRUE)

# Coverage (Anteil der CIs, die den wahren Wert enthalten) 
coverage_post <- mean(true_post >= l_post & true_post <= u_post, na.rm = TRUE)
coverage_fu   <- mean(true_fu   >= l_fu   & true_fu   <= u_fu,   na.rm = TRUE)

# RMSE & Bias
rmse_post <- sqrt(mean((est_post - true_post)^2, na.rm = TRUE))
rmse_fu   <- sqrt(mean((est_fu   - true_fu  )^2, na.rm = TRUE))

bias_post <- mean(est_post - true_post, na.rm = TRUE)
bias_fu   <- mean(est_fu   - true_fu,   na.rm = TRUE)

# Zusammenfassungstabelle 
ttest_summary <- tibble(
  Zeitpunkt     = c("Post", "FU"),
  Wahrer_Wert   = c(true_post, true_fu),
  Power         = c(power_post, power_fu),
  Coverage      = c(coverage_post, coverage_fu),
  RMSE          = c(rmse_post, rmse_fu),
  Bias          = c(bias_post, bias_fu)
)

ttest_summary
```


### Histogramme für ATEs

```{r}
hist(ttest_boot$est_post, main="Bootstrap estimates for ate_post", xlab="ate_post")
abline(v=true_post, col="red", lwd=2)
```

```{r}
hist(ttest_boot$est_fu, main="Bootstrap estimates for ate_fu", xlab="ate_fu")
abline(v=true_fu, col="blue", lwd=2)
```
